【裁判字號】    97,審易,2419
【裁判日期】    980206
【裁判案由】    竊盜
【裁判全文】
臺灣高雄地方法院刑事判決            97年度審易字第2419號
公  訴  人  臺灣高雄地方法院檢察署檢察官
被      告  乙○○
                    （另案於臺灣宜蘭監獄執行中）
上列被告因竊盜案件，經檢察官提起公訴（97年度偵字第24601
號），被告於準備程序中就被訴事實為有罪之陳述，經本院告知
簡式審判程序之旨，並聽取被告與公訴人之意見後，本院合議庭
裁定由受命法官獨任進行簡式審判程序，判決如下：
    主  文
乙○○犯竊盜罪，共參罪，各處拘役肆拾日，如易科罰金，均以
新臺幣壹仟元折算壹日。應執行拘役壹佰日，如易科罰金，以新
臺幣壹仟元折算壹日。
    事實及理由
一、本件犯罪事實、證據，除增列被告於本院審理之自白為證據
    外，其餘均引用起訴書所載（如附件）。
二、核被告所為，係犯刑法第320 條第1 項竊盜罪。被告所為3
    次竊盜犯行，犯意各別，行為互殊，應予分論併罰。爰審酌
    被告年齡甚輕，有工作能力，竟不知珍惜大好前程，而以竊
    盜之方式取財，其行為洵不足取，其迄今尚未賠償被害人丙
    ○○，及其所竊得之財物價值並非甚鉅，其於奇隆建設公司
    建築工地竊得之物亦已返還被害人，及被告坦承犯罪，態度
    尚可等一切情狀，分別量處如主文所示之刑，並審酌被告犯
    罪情狀，諭知易科罰金之折算標準，另就所宣告之刑定應執
    行刑，並定易科罰金之折算標準。
據上論斷，應依刑事訴訟法第273 條之1 第1 項、第284 條之1
、第299 條第1 項前段、第310 條之2 、第454 條第2 項，刑法
第320 條第1 項、第51條第6 款、第41條第1 項前段，刑法施行
法第1條之1，判決如主文。
本案經檢察官甲○○到庭執行職務。
中    華    民    國    98    年    2     月    6     日
                  刑事第七庭    法  官  蔡書瑜
以上正本證明與原本無異。
如不服本判決應於收受送達後10日內向本院提出上訴書狀，並應
敘述具體理由；如未敘述上訴理由者，應於上訴期間屆滿後20日
內向本院補提理由書（均須按他造當事人之人數附繕本）「切勿
逕送上級法院」。
中    華    民    國    98    年    2     月    6     日
                                書記官  楊明月
附錄：論罪法條
中華民國刑法第320條
意圖為自己或第三人不法之所有，而竊取他人之動產者，為竊盜
罪，處 5 年以下有期徒刑、拘役或 5 百元以下罰金。
意圖為自己或第三人不法之利益，而竊佔他人之不動產者，依前
項之規定處斷。
前二項之未遂犯罰之。
附件：
臺灣高雄地方法院檢察署檢察官起訴書
                                      97年度偵字第24601號
     被      告  乙○○  男  23歲（民國○○年○月○○日生）
                         住高雄市小港區○○○○○街11號2
                           樓
                         （另案在宜蘭監獄執行）
                         國民身份證統一編號：Ｚ000000000號
 上列被告因竊盜案件，已經偵查終結，認應該提起公訴，茲將犯
 罪事實及證據並所犯法條分敘如下：
             犯罪事實
 一、乙○○意圖為自己不法之所有，騎乘車牌號碼YAK-063 號重
     型機車，（一）於民國96年12月21日17時許，途經高雄市○
     ○區○○路122巷21號騎樓處時，見丙○○所有之建築用鐵
     架無人看守，遂徒手竊取該鐵架2塊（重10公斤）得手；（
     二）乙○○復於97年1月18日17時34分許，前至上址並徒手
     竊取丙○○所有之建築用鐵架6塊（重70公斤）得手後，均
     以上述重型機車載往址設高雄市○○區○○段第005地號之
     「恆昇昌」資源回收站，以每公斤新臺幣（下同）10元之價
     格賣與該回收站之負責人孫偉銘（孫偉銘涉犯贓物部分另為
     不起訴處分）。（三）嗣於97年1月25日18時許，乙○○又
     騎乘前開重型機車，途經高雄市○○區○○段609地號「奇
     隆建設公司」之建築工地時，徒手竊取該工地主任佘東憲看
     管之建築用鷹架腳踏鐵架4塊（重50公斤）得手。乙○○將
     上揭（一）（二）部分之贓物以前述重型機車運至上揭「恆
     昇昌」資源回收站銷售，以每公斤新台幣（下同）10元出售
     ，上開（三）部分為該資源回收站負責人孫偉銘識破，不予
     收購併報警處理，因而查獲上情。乙○○前揭竊得之50公斤
     鐵架為孫偉銘拒收後，於佘東憲發覺前主動將該批贓物還給
     佘東憲。
 二、案經高雄市政府警察局小港分局移送偵辦。
             證據並所犯法條
 一、證據清單及待證事實：
     ┌──┬────────┬────────────┐
     │編號│證據方法        │待證事實                │
     ├──┼────────┼────────────┤
     │ (一) │被告於警詢及偵查│坦承於上述時、地徒手竊取│
     │    │中之自白。      │建築用鐵架，以每公斤10元│
     │    │                │之價格賣與不知情之「恆昇│
     │    │                │昌」資源回收站負責人孫偉│
     │    │                │銘，最後一次為孫偉銘拒收│
     │    │                │等事實。                │
     ├──┼────────┼────────────┤
     │ (二) │ 證人即「恆昇昌 │證明被告於犯罪事實欄所述│
     │    │資源回收站負責人│時、地，化名「陳名源」，│
     │    │孫偉銘於警詢之證│以車牌號碼YAK-063 號重型│
     │    │詞。            │機車載運所竊得之贓物至「│
     │    │                │恆昇昌」資源回收站，以每│
     │    │                │公斤10元之價格將所竊取上│
     │    │                │揭建築用鐵架賣與孫偉銘等│
     │    │                │事實。                  │
     ├──┼────────┼────────────┤
     │ (三) │證人即被害人楊政│證明其在「恆昇昌」資源回│
     │    │銘於警詢中之證述│收站發現所失竊之建築用鐵│
     │    │。              │架之事實。              │
     ├──┼────────┼────────────┤
     │ (四) │「恆昇昌」資源回│證明被告以假名「陳名源」│
     │    │收站之「收受物品│載運廢鐵至「恆昇昌」銷售│
     │    │登記簿」影本1 份│之事實。                │
     │    │。              │                        │
     ├──┼────────┼────────────┤
     │ (五) │蒐證照片21張。  │證明被告以機車載運建築用│
     │    │                │鐵架至「恆昇昌」銷售之事│
     │    │                │實。                    │
     └──┴────────┴────────────┘
 二、核被告上開所為，均係犯刑法第320條第1項之竊盜罪嫌。被
     告前後3次犯行，犯意個別，行為互殊，請予分論併罰。被
     告前有多次竊盜犯行，然本案犯後坦承犯行，犯罪事實（三
     ）部分尚且主動將贓物返還被害人，態度尚稱良好，請斟酌
     上情，予以妥適量刑。
 三、依刑事訴訟法第251條第1項提起公訴。
     此  致
 臺灣高雄地方法院
 中    華    民    國    97    年    10    月    20    日
                         檢  察  官  丁  ○  ○


司法院資訊處製作；財團法人民間司法改革基金會備份。
